【裁判字號】    94,上易,2071
【裁判日期】    950113
【裁判案由】    毒品危害防制條例
【裁判全文】
臺灣高等法院刑事判決                94年度上易字第2071號
上  訴  人  臺灣臺北地方法院檢察署檢察官
被      告  甲○○
上列上訴人因被告違反毒品危害防制條例案件，不服臺灣臺北地
方法院94年度易字第1020號，中華民國94年10月31日第一審判決
（起訴案號：臺灣臺北地方法院檢察署94年度毒偵字第1382號）
，提起上訴，本院判決如下：
    主  文
原判決撤銷。
甲○○施用第二級毒品，累犯，處有期徒刑陸月，如易科罰金以
參佰元折算壹日，扣案之第二級毒品安非他命（淨重壹拾陸點貳
陸公克，驗餘淨重壹拾陸點貳伍公克）、內含第二級毒品安非他
命之殘渣袋壹只，均沒收銷燬；包裝袋壹只（重壹點零捌公克）
沒收。
    事  實
一、甲○○於民國（下同）87年間因施用毒品案件，經送強制戒
    治後，於89年7月7日期滿執行完畢；又於91年間因施用毒品
    案件，經臺灣板橋地方法院檢察署檢察官聲請裁定送強制戒
    治並以92年度毒偵字第30號提起公訴，由臺灣板橋地方法院
    於92年5月8日以92年度易字第865號判處有期徒刑3月，並於
    同年 6月10日確定，其強制戒治部分則因法律修正，而於93
    年1月9日釋放出所，接續執行該案有期徒刑3月，並於93 年
    4月8日執行完畢；復自93年 7月初起至同年8月9日止，因連
    續施用第二級毒品安非他命案件，經臺灣板橋地方法院於93
    年10月13日以93年度簡字第4603號判處有期徒刑 6月確定，
    並於94年 9月16日執行完畢。詎其猶不知悔改，於強制戒治
    執行完畢後5年內，又於94年1月18日中午某時，在臺北縣中
    和市之朋友家中，以將甲基安非他命放入自製燈泡吸食器後
    燒烤產生煙霧之方式，施用第二級毒品甲基安他命一次，嗣
    於同日晚間 8時10分，在臺北市○○區○○街與羅斯福路口
    為警查獲，並扣得第二級毒品甲基安非他命1包（淨重16.26
    公克，驗餘淨重 16.25公克，包裝重1.08公克）及安非他命
    殘渣袋1包。
二、案經臺北市政府警察局報告臺灣臺北地方法院檢察署檢察官
    偵查起訴。
    理  由
一、被告甲○○經合法傳喚無正當理由不到庭，爰不待其陳述逕
    行判決，合先敘明。
二、訊據被告甲○○於警詢時及原審法院審理時供承有於上開時
    地施用第二級毒品安非他命 1次之事實，並有經警於上述時
    地自被告身上查扣白色透明晶體1包及殘渣袋1包扣案可稽，
    其中白色透明晶體 1包經臺北市政府警察局以氣相層析質譜
    分析法鑑驗結果，檢出甲基安非他命成分（淨重 16.26公克
    ，驗餘淨重16.  25公克，包裝重1.08公克），有該局94年5
    月 3日北市鑑毒字第48號鑑定通知書在卷可考（見94年度核
    退字第454號卷第22頁），另殘渣袋1包經行政院衛生署管制
    藥品管理局以氣相層析質譜儀法鑑驗結果，其內檢出甲基安
    非他命成分（量微無法秤重），亦有該局94年 9月21日管檢
    字第0940008121號檢驗成績書在卷可考（見原審卷第17頁）
    ，且被告於94年 1月18日20時10分許經警查獲後採尿送請臺
    灣尖端先進生技醫藥股份有限公司，以氣相層析質譜儀法確
    認檢驗結果，發現呈安非他命及甲基安非他命陽性反應，有
    該公司出具之濫用藥物檢驗報告、臺北市政府警察局偵辦毒
    品案件尿液檢體委驗單各 1份附卷可稽（見94年度毒偵字第
    1382號卷第7頁、第8頁），被告上揭自白施用第二級毒品犯
    行核與事實相符，事證明確，被告犯行，應堪認定。
三、查被告於87年間因施用毒品案件，經送強制戒治後，於89年
    7月7日期滿執行完畢；又於91年間因施用毒品案件，經臺灣
    板橋地方法院檢察署檢察官聲請裁定送強制戒治並以92年度
    毒偵字第30號提起公訴，由臺灣板橋地方法院於92年5月8日
    以92年度易字第865號判處有期徒刑3月，並於同年6月10 日
    確定，其強制戒治部分則因法律修正，而於93年1月9日釋放
    出所，接續執行該案有期徒刑3月，並於93年 4月8日執行完
    畢；復自93年 7月初起至同年8月9日止，因連續施用第二級
    毒品安非他命案件，經臺灣板橋地方法院於93年10月13日以
    93年度簡字第4603號判處有期徒刑6月確定，並於94年9月16
    日執行完畢之情，此有臺灣板橋地方法院92年度易字第 865
    號及93年度簡字第4603號判決、本院被告前案紀錄表附卷可
    憑，其於強制戒治執行完畢後 5年內再犯本件施用第二級毒
    品犯行，核其所為，係犯毒品危害防制條例第10條第 2項之
    施用第二級毒品罪，至其為施用毒品安非他命而持有安非他
    命，其持有行為應為施用之高度行為所吸收，自不另論罪。
    而查被告有上開事實欄所載之前科判決及執行情形，有本院
    被告前案紀錄表在卷可稽，其受有期徒刑之執行完畢後 5年
    內再犯本件有期徒刑以上之罪，為累犯，應依刑法第47條規
    定，加重其刑。原審以被告上述犯行事證明確，予以論罪科
    刑，固非無見，惟查扣案之分裝夾鏈袋 7只，雖據被告供認
    為其所有，然被告並未供承係供或預備供其施用毒品所用之
    物，且分裝夾鏈袋之用途廣泛，並非僅限於包裝毒品之用，
    而並查無何證據足資証明該等分裝夾鏈袋確係被告供或預備
    供施用毒品安非他命所用之物，原審認該等分裝夾鏈袋係被
    告供或預備供施用毒品所用之物，而予以宣告沒收，實有未
    當，又原審認扣案之內含安非他命殘渣「袋」 1包（安非他
    命量微無法秤重）係查獲之毒品，而予以沒收銷毀，復認放
    置該安非他命殘渣之「空包裝」係被告所有供放置毒品所用
    之物，又予以宣告沒收，就該安非他命殘渣袋重複沒收，亦
    有未當，而查被告前雖有多次毒品前科，並先後經判處有期
    徒刑3月及6月確定，復再犯本件施用毒品安非他命犯行，惟
    本件被告施用毒品安非他命犯行僅有 1次，且距離之前施用
    毒品犯行已相隔一段時間，犯罪情節尚非重大，且於犯後坦
    承犯行，原審因而審酌被告犯罪之動機、目的、施用次數、
    所致生之危害及犯後態度等情節，量處有期徒刑 6月，並諭
    知易科罰金之折算標準，其量刑尚難認屬過輕，是檢察官上
    訴意旨指摘原審量刑過輕，固無理由，然檢察官上訴意旨另
    指摘原審就分裝夾鏈袋予以宣告沒收係屬不當，非無理由，
    則原判決既有上揭可議之處，自應由本院予以撤銷改判，爰
    審酌被告前有多次毒品前科，猶不知悛悔，復再度施用毒品
    ，戕害一己之身體健康，犯罪之動機、目的、手段、次數，
    犯罪情節尚非重大及犯罪後坦承犯行，深表悔悟，態度良好
    等一切情狀，仍量處有期徒刑 6月，並諭知易科罰金之折算
    標準。至扣案之第二級毒品安非他命（淨重 16.26公克，驗
    餘淨重16.25公克）、內含第二級毒品安非他命殘渣袋1包（
    甲基安非他命量微無法秤重，亦無法與包裝袋分離）係查獲
    之毒品，不問屬犯人與否，均依毒品危害防制條例第18條第
    1  項前段規定沒收銷燬之，而扣案之包裝袋1只（重1.08公
    克），係被告所有供施用毒品所用之物，業據被告供明在卷
    ，應依刑法第38條第1項第2款之規定併予宣告沒收。
據上論斷，應依刑事訴訟法第369條第1項前段、第371條、第364
條、第299條第1項前段，毒品危害防制條例第10條第 2項、第18
條第1項前段，刑法第11條前段、第47條、第38條第1項第 2款、
第41條第1項前段，罰金罰鍰提高標準條例第2條，判決如主文。
本案經檢察官吳慧蘭到庭執行職務。
中    華    民    國    95    年    1     月    13    日
                  臺灣高等法院刑事第八庭
                                審判長法  官  張傳栗
                                      法  官  蔡光治
                                      法  官  沈宜生
以上正本證明與原本無異。
不得上訴。
                                      書記官  秦慧榮
中    華    民    國    95    年    1     月    13    日
附錄：本案論罪科刑法條全文
毒品危害防制條例第10條第2項：
施用第二級毒品者，處 3 年以下有期徒刑。


司法院資訊處製作；財團法人民間司法改革基金會備份。
